臺灣臺南地方法院刑事判決　　　　　　　　　　　　　九十年度交易字第五一三號
　　公　訴　人　臺灣台南地方法院檢察署檢察官
　　被　　　告　乙○○
右列被告因過失傷害案件，經檢察官提起公訴（九十年度偵字第一○九二九號），本
院判決如左：
    主  文
乙○○因過失傷害人，處拘役伍拾伍日，如易科罰金，以參佰元折算壹日。
    事  實
一、乙○○於民國九十年一月十五日凌晨一時四十五分許，駕駛車牌號碼ＵＡ－一一
    ○五號廂型車，沿台南縣永康市○○街，由西向東方向行駛，途經上開路段與自
    強路之交岔路口時，理應注意汽車行駛時，駕駛人應注意車前狀況，並隨時採取
    必要之安全措施，及閃光紅燈表示「停車再開」，車輛應減速接近，先停止於交
    岔路口前，讓幹道車優先通行後認為安全時，方得續行之規定，而依當時天候陰
    、雖為夜間然有車燈可供照明、直路、柏油路面、路面乾燥、無缺陷、道路上未
    有任何障礙物、視距復屬良好等情形以觀，客觀上亦無不能注意之情事，其竟疏
    於注意車前狀況，貿然通過該路口。適同一時地甲○○與朋友在台南市○○○路
    ○段二十六號「一心」自助式ＫＴＶ唱歌及飲用啤酒後（酒測酒精濃度為每公升
    零點一六毫克）騎乘車號ＪＴＨ－八二九號機車，沿自強路由南向北行駛，亦理
    應注意駕駛人駕駛車輛，應遵守道路交通標誌、標線、號誌之指示並注意車前狀
    況隨時採取必要之安全措施及閃光黃光表示「警告」，車輛應減速接近，注意安
    全，小心通過之規定，而依當時之情形，又無不能注意之情事，竟亦疏於注意，
    於通過上開交岔路口時，仍貿然以高速前行，未注意車前狀況隨時取應變措施。
    由於雙方皆有上述過失，避剎皆已不及，以致甲○○之機車車頭撞及乙○○廂型
    車之左側中間車門。乙○○因之受有「左側股骨骨折、左側腿部撕裂傷」等傷害
    。
二、案經甲○○訴由台南縣警察局第永康分局報請臺灣臺南地方法院檢察署檢察官偵
    查起訴。
    理  由
一、訊據被告乙○○對於右述時、地，駕車行經前開路口，並與告訴人甲○○所駕之
    車輛發生碰撞之事實坦白承認，惟另辯稱：「撞及時我已至路口」云云置辯。
二、經查：被告所為前開犯罪事實，業據告訴人甲○○於警訊及偵審中指訴甚詳，且
    有台南縣警察局永康分局製作之道路交通事故調查報告表一紙及交通事故蒐證照
    片六張在卷足憑，又告訴人因本件車禍而受有如事實欄所載等傷害，復有奇美醫
    學中心九十年四月十六日出具之診斷證明書一份存卷可參。
三、按汽車行駛時，駕駛人應注意車前狀況，並隨時採取必要之安全措施；次按閃光
    黃燈表示「警告」，車輛應減速接近，注意安全，小心通過；閃光紅燈表示「停
    車再開」，車輛應減速接近，先停止於交岔路口前，讓幹道車優先通行後認為安
    全時，方得續行，道路交通安全規則第九十四條第三項、道路交通標誌標線號誌
    設置規則第二百一十一條第一項，分別定有明文。本件被告駕車於道路上行駛，
    本應注意上開道路交通安全規則，而案發當時天候陰、雖為夜間然有車燈可供照
    明、直路、柏油路面、路面乾燥、無缺陷、道路上未有任何障礙物、視距復屬良
    好等情形以觀，復有台南縣警察局道路交通事故調查報告表一紙載明可考，據此
    判斷，客觀上亦無不能注意之情事，其竟疏於注意車前狀況，貿然行駛，致與告
    訴人所騎乘之機車相撞，是被告之駕駛行為，顯有過失。又告訴人行經之路口為
    閃光黃燈、被告行經之路口為閃光紅燈，告訴人有優先通行之權，故被告為本件
    肇事之主因，告訴人為本件肇事之次因。
四、此外，告訴人騎乘機車，行經上述交岔路口，穿越道路未注意左右來車，為本件
    車禍肇事之次因，已如前述，然被告之前述過失，既與告訴人之過失，併合而為
    本件車禍肇事之原因，故告訴人之過失或可供做量刑時之斟酌，但被告之刑責則
    不能因此相扺而獲得免除。
五、末查，本件告訴人係因此次車禍而受有如事實欄所載之傷害，故被告之過失駕車
    行為，與告訴人所受之傷害結果間，復具有相當因果關係，是本件事證已甚明確
    ，被告過失傷害之犯行堪予認定。
六、核被告乙○○所為，係犯刑法第二百八十四條第一項前段之普通過失傷害罪。本
    院審酌被告之生活狀況、品行、智識程度、犯罪所生之危險、被告之過失程度、
    告訴人所生之損害，及被告肇事後雖未與告訴人就民事損害賠償事宜，達成和解
    ，然辯稱係告訴人請求新台幣三十萬元，其請求之金額過高等語及被告之疏失行
    為，係本件車禍之肇事主因，而告訴人之駕駛行為，為該車禍之肇事次因等情，
    及被告犯後之態度尚非惡劣等一切情狀，量處如主文所示之刑，並諭知易科罰金
    之折算標準，以資懲儆。
據上論斷，應依刑事訴訟法第二百九十九條第一項前段，刑法第二百八十四條第一項
前段、第四十一條第一項前段，罰金罰鍰提高標準條例第一條前段、第二條，判決如
主文。
本案經檢察官曲鴻煜到庭執行職務
中      華      民      國      九十一      年      一    月    十四    日
                                臺灣臺南地方法院交通法庭
                                    法  官  蔡  直  青
右正本證明與原本無異。
如不服本判決，應於判決送達後十日內向本院提出上訴狀( 應附繕本 )。
                                    書記官  孫  鈴  堯
中      華      民      國      九十一      年      一    月    十五    日
附錄本案論罪科刑法條全文：
刑法第二百八十四條第一項（普通過失傷害罪）
因過失傷害人者，處六月以下有期徒刑、拘役或五百元以下罰金，致重傷者，處一年
以下有期徒刑、拘役或五百元以下罰金。
